臺灣高雄地方法院刑事判決　　　　　　　96年度易字第2737號
公　訴　人　臺灣高雄地方法院檢察署檢察官
被　　　告　己○○
　　　　　　庚○○
　　　　　　丁○○
　　　　　　　　　　（現羈押於臺灣高雄看守所）
　　　　　　乙○○
上　一　人
選任辯護人　李衍志律師
　　　　　　陳魁元律師
被　　　告　丙○○
　　　　　　戊○○
上列被告因竊盜等案件，經檢察官提起公訴（96年度偵字第1912
5 、19439 號），本院判決如下：
    主  文
己○○犯如附表一所示之竊盜等陸罪，各處如該附表所示之刑。
應執行有期徒刑肆年伍月。並於刑之執行前，令入勞動場所強制
工作參年。扣案之中、小型梅花扳手各壹支，均沒收。
庚○○犯如附表二所示之竊盜等陸罪，各處如該附表所示之刑。
應執行有期徒刑參年拾月。並於刑之執行前，令入勞動場所強制
工作參年。扣案之中、小型梅花扳手各壹支，均沒收。
丁○○犯如附表三所示之竊盜等貳罪，各處如該附表所示之刑。
應執行有期徒刑壹年肆月又拾伍日。並於刑之執行前，令入勞動
場所強制工作參年。
乙○○犯如附表四所示之竊盜等參罪，各處如該附表所示之刑。
應執行有期徒刑貳年柒月。並於刑之執行前，令入勞動場所強制
工作參年。
丙○○犯收受贓物罪，處有期徒刑壹年。並於刑之執行前，令入
勞動場所強制工作參年。
戊○○無罪。
    事  實
一、己○○、庚○○前均因竊盜案件，經法院分別判處有期徒刑
    1 年2 月、5 月，並宣告緩刑確定，嗣緩刑期滿，緩刑之宣
    告未經撤銷，各該徒刑之宣告失其效力（均不構成累犯）；
    丁○○前3 度因竊盜案件，經法院分別判處有期徒刑10月、
    1 年2 月、10月確定，以上各罪接續執行，於民國93年6 月
    18日入監服刑，於95年12月10日縮短刑期假釋付保護管束，
    於96年2 月4 日保護管束期滿、假釋未經撤銷視為執行完畢
    （構成累犯）。詎己○○、庚○○、丁○○均不知警惕、悔
    改，竟染上竊盜犯罪惡習，而以其中之2 人或3 人合意，甚
    或另偕同從事機車配修業已達10餘年、亦有犯竊盜罪習慣之
    乙○○，分別為下列竊盜（及行使偽造準私文書）犯行：
(一)己○○、庚○○共同基於意圖為自己不法所有之竊盜犯意聯
    絡，於96年1 、2 月間某日，在高雄縣岡山鎮某處（公訴意
    旨僅抽象謂不詳時、地），竊取引擎號碼已磨滅之黑色、JO
    G 型號機車1 輛（下稱編號1 JOG 機車），得手後，旋牽回
    己○○自96年初起向庚○○所租用、坐落高雄縣永安鄉○○○段431 之1 地號工寮（起訴書誤載為己○○祖父所有，經
    己○○闢為機車改裝場所，下稱前開工寮）門口停放，俾日
    後需用特定零件時可供拆解使用。
(二)己○○、庚○○另萌意圖為自己不法所有之竊盜犯意聯絡，
    共同於96年2 、3 月間某日（公訴意旨誤為96年4 、5 月間
    某日），分執己○○所有，在客觀上足對人之生命及身體安
    全構成威脅而具有危險性，可供兇器使用之中、小型梅花扳
    手各1 支，前去高雄縣茄萣鄉情人碼頭，將適停放該處之某
    機車（車牌號碼不詳）引擎1 只（引擎號碼已磨滅，下稱編
    號2 引擎）拆下後，予以竊取得手，並旋將該引擎搬回前開
    工寮內藏放備用。
(三)緣乙○○（綽號石頭）因故得知己○○有管道可竊得車齡較
    新之機車，並願代將特定合法中古機車（車齡往往較長）之
    引擎外殼（上經機車製造公司打印有引擎號碼）、車牌套裝
    在竊得之車體上，俾竊得之機車可改用該中古機車於監理機
    關登記之車體、車牌資料，及以該中古機車之行車執照資為
    合法憑證（即俗稱「借屍還魂」手法，以下逕以此稱之），
    以利出售，乃於96年3 月5 日前某日，與己○○商定由己○○負責找人行竊機車、乙○○則提供合法中古機車之引擎外
    殼、車牌交予己○○進行套裝。己○○旋本於其與乙○○間
    前開意圖為自己不法所有之竊盜犯意聯絡，於96年3 月5 日
    17至18時許，以自身所使用之0000000000號行動電話，與同
    具竊盜犯意聯絡且分別使用0000000000號、0000000000號行
    動電話之丁○○、庚○○，相約碰面討論竊車事宜，繼旋推
    由丁○○1 人獨自前去臺南市某處，以自有機車鑰匙1 支發
    動電門鎖方式，竊取丑○○所有、車牌號碼L8S-057 號、引
    擎號碼SJ20AA-100915 號之紅色機車1 輛（下稱編號3 紅色
    機車），得手後，於同日19時30分許至22時許，經由己○○
    之居中聯繫，乃將該車交予庚○○牽回前開工寮內藏放，己○○也即於翌日（96年3 月6 日）14時3 分許致電使用0000
    000000號行動電話之乙○○，催促其交付引擎外殼及車牌以
    利完成套裝，嗣因故未完成套裝而未將該車交予乙○○出售
    牟利。
(四)乙○○復另起意圖為自己不法所有之竊盜犯意，循「借屍還
    魂」手法，於96年5 月7 日前某日，指示同具竊盜犯意聯絡
    之己○○行竊特定型式機車，及見己○○應允後遲遲未回報
    竊車結果，乃於96年5 月7 日19時10分許以電話催促己○○
    。己○○接獲前開催促後，旋騎乘乙輛機車搭載同具竊盜犯
    意聯絡之蘇志偉，於96年5 月7 日22時46分許（公訴意旨僅
    抽象謂為96年5 月8 日20時15分前某時）前去高雄縣岡山鎮
    ○○○路146 號前，並推由己○○隨時配合庚○○之電話指
    示進行掩護動作，庚○○則負責下手竊取適停放該處，屬癸○○所有、車牌號碼P8A-659 號、引擎號碼SJ20JA-503513
    號之紅白色機車1 輛（面板應烙印有引擎號碼，下稱編號4
    紅白色機車），得手後，己○○、蘇志偉即分別騎乘原車、
    甫竊得之前開編號4 紅白色機車，先後返回前開工寮。己○○立即執小型電動雕刻刀1 支（或名小型電動砂輪機）將前
    開編號4 紅白色機車面板上烙印之引擎號碼悉數刮除（所涉
    毀損他人文書罪嫌，未據告訴），且分別於翌日（96年5 月
    8 日）12時35分許、16時34分許，致電乙○○報告竊車結果
    並催促其交付引擎外殼及車牌以便套裝，及與業者丙○○聯
    絡面板重新烤漆之事宜。詎從事面板烤漆已有數十年經驗、
    有犯贓物罪習慣之丙○○，雖明知己○○於96年5 月8 日所
    交付之面板，在一般烙印引擎號碼之部位，均留有長條型之
    遭刻意刮除痕跡，顯係來路不明之贓物，竟仍應允就各該面
    板重新烤漆而予收受之。嗣己○○因故未完成套裝未將該車
    交予乙○○出售牟利。
(五)乙○○復另起意圖為自己不法所有之竊盜犯意及行使偽造準
    私文書之犯意，循「借屍還魂」手法，於96年5 月31日前某
    日，指示同具竊盜及行使偽造準私文書犯意聯絡之己○○行
    竊特定型式機車，己○○應允之，並分別於96年5 月31日某
    時、19時10分許，進而指示同具竊盜及行使偽造準私文書犯
    意聯絡之丁○○、庚○○2 人共乘乙輛機車外出竊車，己○○則留在前開工寮內從事指揮等工作。迨庚○○於同日20時
    許，2 度將可能行竊之標的電告己○○並徵詢其指示後，庚○○、丁○○乃於96年5 月31日21時20分前某時，在高雄縣
    路竹鄉○○○路494 號前，以自有機車鑰匙1 支發動電門鎖
    之方式，竊取壬○○所有、車牌號碼2JJ-232 號、引擎號碼
    SA25GP-116043 號之黑色、光陽廠牌機車1 輛（面板應未烙
    印引擎號碼，下稱編號5 黑色光陽機車），得手後，丁○○
    、蘇志偉即分別騎乘原車、甫竊得之前開編號5 黑色光陽機
    車，先後返回前開工寮，再推由己○○獨自1 人負責後續套
    裝工作。己○○即將該車原配屬、附掛之引擎外殼、車牌一
    一拆下，並套裝上乙○○交付之合法中古機車引擎外殼、車
    牌，而以該經換裝後引擎外殼上之引擎號碼，充作編號5 黑
    色光陽機車出廠時打印之引擎號碼，亦即藉由套裝手法，將
    編號5 黑色光陽機車之引擎號碼偽造為他輛合法中古機車之
    號碼，己○○在進行套裝工作之過程中，屢於96年6 月1 日
    、13時29分許、16時51分許，在電話中向乙○○報告趕工進
    度，終將引擎號碼經偽造之編號5 黑色光陽機車，順利交予
    乙○○轉售不知情他人牟利以行使之，足生損害於光陽機車
    公司、壬○○及監理機關對於車籍管理之正確性。乙○○嗣
    交付新臺幣（下同）1 萬3,000 元中之1 萬元予己○○，己○○除開以其中之2,000 元支付面板烤漆費用外（因面板未
    烙印引擎號碼，尚以難認此部分之烤漆業者，亦成立收受贓
    物罪嫌），餘款由其與庚○○、丁○○按3,000 元、3,000
    元、2, 000元之數額朋分花用一空。
(六)己○○、庚○○復共同基於意圖為自己不法所有之竊盜犯意
    聯絡，於96年6 月19日19時前某時，在臺南縣永康市○○○
    路637 號前，竊取適停放在該處，屬子○○所有、車牌號碼
    2FY-673 號、引擎號碼SA25GP-112539 號之黑色機車1 輛（
    下稱編號6 機車），得手後，乃牽回前開工寮藏放，俾日後
    需用特定零件時可供拆解使用。
(七)嗣員警循線查悉己○○4 人涉及竊盜等罪嫌重大，及丙○○
    涉及收受贓物罪嫌重大，乃報請檢察官指揮執行通訊監察及
    埋伏、監視等偵查作為，進於96年7 月2 日執本院核發之搜
    索票，在前開工寮內當場查扣編號1 JOG 機車1 輛、編號2
    引擎1 只、編號3 紅色機車1 輛、編號4 紅白色機車1 輛、
    編號6 機車1 輛（尚無證據顯示前述4 輛機車已完成套裝）
    ；另並同時扣得己○○所有、供渠等執犯竊取編號2 引擎犯
    行所用之中、小型梅花扳手各1 支（即以標籤紙標註編號7
    者）等物，乃悉全情。
二、案經臺灣高雄地方法院檢察署檢察官指揮高雄市政府警察局
    刑警大隊偵查後，提起公訴。
    理  由
壹、證據能力方面
一、卷附車牌號碼L8S-057 號機車（即前述編號3 紅色機車）失
    車紀錄、車牌號碼P8A-659 號機車（即前述編號4 紅白色機
    車）失車紀錄、車牌號碼2JJ-232 號機車（即前述編號5 黑
    色光陽機車）失車紀錄、車牌號碼2FY-673 號機車（即前述
    編號6 機車）失車紀錄等件，均經被告己○○、庚○○、丁○○、乙○○、丙○○、戊○○、辯護人、檢察官同意作為
    證據使用。本院審酌卷內並無事證顯示各該陳述之作成時、
    地與週遭環境，有何致令陳述內容虛偽、偏頗之狀況後，也
    認為適當，依刑事訴訟法第159 條之5 第1 項之規定，為傳
    聞法則之例外，應有證據能力。
二、己○○、庚○○、丁○○於警詢中所陳述之其他被告涉案情
    形，核與渠等於本院審理中以證人身分（就其他被告涉及犯
    行）所為之證述，雖迥不相符，惟該等警詢中陳述，均未針
    對公訴意旨所指之6 次犯行，逐一詳述其他被告之分工狀況
    ，致難以執為認定其他被告究否涉犯本案之依據，而非屬證
    明其他被告犯罪事實存否所必要，是以就其他被告所涉犯嫌
    部分，應認欠缺證據能力。
貳、實體方面
一、訊據被告己○○5 人就前開工寮係己○○所租用，且經員警
    於96年7 月2 日，在前開工寮內當場查扣編號1 JOG 機車1
    輛等贓物等情，固俱未予爭執，惟無一全然坦承自身所涉之
    各該犯行，茲分述如下：
  1.己○○就其與庚○○共同徒手竊取編號1 JOG 機車，並執扣
    案之中、小型梅花扳手各1 支在高雄縣茄萣鄉情人碼頭竊取
    編號2 引擎，進又先後於96年5 月7 日22時46分許、96年6
    月19日19時前某時，分別在高雄縣岡山鎮某處、臺南縣永康
    市某處，徒手竊取編號4 紅白色機車、編號6 機車各節均坦
    言不諱，且復自承其所參與竊得之機車面板如烙印有引擎號
    碼，會即以小型電動雕刻刀1 支將之悉數刮除一情。惟另辯
    稱：編號2 引擎、編號4 紅白色機車、編號6 機車，都是我
    1 人獨自竊取者，至於編號3 紅色機車、編號5 黑色光陽機
    車部分，我則全然不知情云云。
  2.庚○○就其與己○○共同徒手竊取編號1 JOG 機車，進又於
    於96年5 月31日21時20分前某時，在高雄縣路竹鄉某處，徒
    手竊取編號5 黑色光陽機車各情均自白不諱。惟另辯稱：編
    號5 黑色光陽機車是我1 人獨自竊取者，而我沒有參與竊取
    編號2 引擎、編號3 紅色機車、編號4 紅白色機車、編號6
    機車等犯行，該等犯行均與我無關云云。
  3.丁○○就其於96年3 月5 日晚間某時，在臺南市某處徒手竊
    取編號3 紅色機車一情自白明確。惟另辯稱：編號3 紅色機
    車是我1 人起意進而下手竊取者，與其他人均無關聯，而我
    沒有參與竊取編號5 黑色光陽機車、進而「借屍還魂」出售
    牟利之犯行，該次犯行與我無關云云。
  4.乙○○固坦言其曾委託己○○整理機車，再取回出售予他人
    牟利，惟矢口否認有何竊盜犯行，並以：我都是將完整的機
    車交予己○○整理，並非僅交付引擎外殼、車牌，而指示己○○另行竊車以從事「借屍還魂」之不法犯行，竊取編號3
    紅色機車、編號4 紅白色機車、編號5 黑色光陽機車等犯行
    ，與我毫無相關等語置辯。
  5.丙○○固不諱言其曾多次收受己○○交付之機車面板從事烤
    漆工作，惟矢口否認有何收受贓物犯行，並以：己○○交予
    我烤漆之機車面板，全然看不出來是贓物，我也沒有懷疑過
    等語置辯。經查：
(一)己○○自96年初起向庚○○租用前開工寮闢為機車改裝場所
    ；編號1 JOG 機車係僅由己○○與庚○○2 人，共同於96年
    1 、2 月間某日，在高雄縣岡山鎮某處竊得；己○○於96年
    2 、3 月間某日，執自有之扣案中、小型梅花扳手，前去高
    雄縣茄定鄉情人碼頭竊得編號2 引擎，嗣又先後於96年5 月
    7 日22時46分許、96年6 月19日19時前某時，分別在高雄縣
    岡山鎮○○○路146 號前、臺南縣永康市○○○路637 號前
    ，竊得編號4 紅白色機車、編號6 機車；編號3 紅色機車僅
    由丁○○1 人於96年3 月5 日18時許至19時30分許間，在場
    （臺南市某處）下手實行竊盜犯行，行竊手段係採自有機車
    鑰匙發動機車電門鎖之方式；庚○○於96年5 月31日21時20
    分前某時，在高雄縣路竹鄉○○○路494 號前竊得編號5 黑
    色光陽機車，行竊手段係採自有機車鑰匙發動機車電門鎖之
    方式；己○○所參與竊得之機車面板如烙印有引擎號碼，其
    會即以小型電動雕刻刀1 支將之悉數刮除；及承辦員警於96
    年7 月2 日執本院核發之搜索票，在前開工寮內當場查扣編
    號1 JOG 機車1 輛、編號2 引擎1 只、編號3 紅色機車1 輛
    、編號4 紅白色機車1 輛、編號6 機車1 輛、中、小型梅花
    扳手各1 支等物各節，分經己○○、庚○○、丁○○坦言在
    卷（其餘被告對己○○、庚○○、丁○○各自坦言之犯行亦
    俱無爭執），並經證人己○○、庚○○於偵查中證述明確（
    96 年 度偵字第19125 號卷，下稱偵一卷，第7-11頁），此
    外，尚有車牌號碼L8S-057 號機車失車紀錄（警卷〔犯嫌姓
    名列己○○者〕，下稱警一卷，第65頁）、車牌號碼P8A-65
    9 號機車失車紀錄（警一卷第63頁）、車牌號碼2JJ-232 號
    機車失車紀錄（警一卷第67頁）、車牌號碼2FY-673 號機車
    失車紀錄（警一卷第66頁）、本院96年度聲搜字第1367號搜
    索票（警一卷第41-42 頁）、蒐證及扣押物照片（警一卷第
    68 -70頁、本院卷第84-90 頁）等件在卷，及編號1 JOG 機
    車1 輛、編號2 引擎1 只、編號3 紅色機車1 輛、編號4 紅
    白色機車1 輛、編號6 機車1 輛、中、小型梅花扳手各1 支
    扣案可稽，自堪認定。
(二)關於各該竊盜犯行之在場實行情形：
  1.編號1 JOG 機車僅係由己○○與庚○○共同在場下手行竊者
    ，另編號3 紅色機車，則僅由丁○○1 人在場實行竊盜犯行
    ，已分別認明如前。
  2.證人己○○於偵訊中證述：引擎是我與庚○○一起在情人碼
    頭看到1 輛機車後，拆卸引擎帶回前開工寮，另我與庚○○
    復合力依序在岡山、永康，分別竊取編號4 紅白色機車、編
    號6 機車，手法都是由我與庚○○共乘1 輛機車外出四處找
    尋目標，確定標的之後就下手偷等語明確（偵一卷第8 、7
    頁，結文誤附於警一卷中）；核與附表6 編號2 、3 之通聯
    譯文所顯示：庚○○在編號4 紅白色機車失竊之際（或稍前
    ），恰致電己○○要求其繞回來而獲己○○應允，亦即庚○○斯時乃得親見己○○行蹤，並進而施以指示，且己○○亦
    予配合，及嗣後換由己○○致電詢問庚○○行蹤，庚○○表
    明其乃刻意繞路等語各情，相互吻合；佐諸庚○○於偵訊中
    亦不諱言：編號4 紅白色機車、編號6 機車，都是由我與己○○一起下手偷的，地點分別在岡山、臺南永康等語（偵一
    卷第10頁），足信己○○下手行竊前開編號2 引擎、編號4
    紅白色機車、編號6 機車之際，庚○○均在場共同為之甚明
    。庚○○於本院審理中翻異前詞改以首開情辭置辯，及己○○於本院審理中附和庚○○所辯，證稱：竊取編號2 引擎、
    編號4 紅白色機車、編號6 機車等犯行均係由其1 人獨力所
    為云云（本院卷第177 、180 、181 頁），俱非實在。
  3.庚○○下手竊取編號5 黑色光陽機車之際，丁○○乃同在現
    場實行一情，經庚○○於偵訊中證稱：我未曾自已1 人獨自
    偷車，編號5 黑色光陽機車是我與丁○○一起在路竹偷的等
    語明確（偵一卷第10-11 頁，結文誤附於警一卷中），核與
    丁○○於偵查中自白陳稱：編號5 黑色光陽機車是我與庚○○一起去路竹偷的，行竊當天我與丁○○原共乘乙輛機車外
    出，竊得該車後，由庚○○騎回前開工寮，我則是騎乘原車
    回去等語一致（偵一卷第11頁），自均堪認屬實，可以採信
    。丁○○嗣於本院審理中飾詞否認相涉此部分犯行，且庚○○亦於本院審理中不實證稱：丁○○不知道我要行竊編號5
    黑色光陽機車，當時他是在超商內買東西而不在現場云云（
    本院卷第244 頁），均無足憑信。
(三)關於各該竊盜犯行，在場實行者以外之其他共同正犯情形：
  1.庚○○部分
    承前開所述，庚○○雖僅親身到場實行竊取前開編號1 JOG
    機車、編號2 引擎、編號4 紅白色機車、編號6 機車（此4
    部分均係與己○○一起下手行竊者），及前開編號5 黑色光
    陽機車（此部分係與丁○○一起下手竊得者）之犯行，而未
    到場實行竊取編號3 紅色機車犯行。惟依附表5 編號1 至2
    通聯譯文顯示：己○○於96年3 月5 日17時至18時許，先以
    電話邀約丁○○立即會面，繼又電話聯絡庚○○並告以將即
    前往庚○○所在地與之碰面；及附表5 編號3 至7 之通聯譯
    文顯示：同日19時30分至21時許，丁○○電話聯絡己○○取
    車，惟己○○未克抽空外出，乃居中聯繫庚○○、丁○○2
    人，俾庚○○順利得見丁○○並將車子取回各情，顯見丁○○經己○○相約見面，及經己○○另以電話與庚○○聯絡後
    ，丁○○旋獨自1 人竊取編號3 紅色機車得手，且丁○○於
    竊得該車後，乃即向己○○報告並知會其取車，己○○也旋
    聯繫庚○○出面向丁○○取車，則茍非己○○居中聯繫丁○○、庚○○共謀此次竊車犯行，並分派丁○○、庚○○各從
    事下手竊車、向丁○○取回贓車之工作，焉可能丁○○就正
    巧於96年3 月5 日下手竊取編號3 紅色機車，且願主動聯繫
    己○○表明要繳交行竊成果，而庚○○又何以願意且可得配
    合己○○之指示，立即代己○○出面向丁○○取車？足徵庚○○亦相涉竊取編號3 紅色機車之犯行甚明，其空言否認，
    無足採信。
  2.己○○部分
    己○○除親身到場實行竊取編號1 JOG 機車、編號2 引擎、
    編號4 紅白色機車、編號6 機車等犯行外，另就竊取編號3
    紅色機車之犯行，亦擔任居中聯繫及分派工作等角色，俱如
    前述，則己○○非僅相涉該次紅色機車竊案，毋寧更係居於
    關鍵之主導地位。復就竊取編號5 黑色光陽機車部分，依附
    表7 編號1 通聯譯文顯示：己○○於96年5 月31日19時10分
    許致電庚○○指示儘速前來工寮與丁○○一起外出；及附表
    7 編號2 至3 之通聯譯文顯示：庚○○於同日20時許，2 度
    所見到之車型回報予己○○並徵詢其指示各情，再佐諸本院
    前所認明之庚○○、丁○○當晚確一起外出，並共同竊取編
    號5 黑色光陽機車得手乙節，自亦足推認庚○○、丁○○2
    人之所以為該次竊盜犯行，實係出於己○○之指示，且己○○於庚○○、丁○○2 人外出行竊之際，乃留在前開工寮內
    接聽庚○○之詢問來電，並給予特定車型是否堪用而具有下
    手行竊價值之指示，己○○顯亦居於該黑色光陽機車竊案之
    關鍵主導地位。綜上可知己○○首開關於其就此2 次竊盜犯
    行俱不知情等所辯，要屬飾卸，無足憑信；另證人丁○○於
    本院審理中所證稱：編號3 紅色機車不是己○○指示我竊取
    的，己○○也未曾指示我與庚○○一起外出竊取編號5 黑色
    光陽機車云云（本院卷第241 、242 頁），並非事實，非可
    執為己○○有利之認定甚明。
  3.乙○○
    乙○○雖未曾親身到場實行竊取機車犯行，惟依附表5 編號
    9 、附表6 編號1 、5 、8 、附表7 編號6 、7 等通聯譯文
    乃顯示：親身到場竊取編號4 紅白色機車，且就竊取編號3
    紅色機車、編號5 黑色光陽機車犯行居於關鍵主導地位之己○○，於竊得各該機車後，均旋電告乙○○或示意其交付特
    定物品（指合法中古機車之引擎外殼、車牌，理由詳後述）
    ，甚而一再報告機車改裝進度，及就其竊取編號4 紅白色機
    車之該次犯行，更係與乙○○電話聯繫、經其催促過後，立
    即與庚○○相偕外出竊車；又己○○與乙○○間各該則通聯
    內容原屬甚短，卻又刻意忽略重要詞彙不予明說，諸如：「
    好，我拿『』過去」、「沒有，還在找你的『』」、「有了
    嗎，你什麼時候來拿『』」、「『』你先撥一撥」等，或改
    以「有效」、「後紐」、「便當」、「洗好了」、「沒字」
    等暗語資為代稱各情。參諸證人即執行本案通訊監察員警謝
    建邦於本院審理中所證稱：我自91年起即專責承辦機車等竊
    盜案件迄今，本案係因之前所承辦他竊案得知己○○等涉有
    竊盜犯嫌，方報請檢察官核發通訊監察書實施監聽，我負責
    監聽現譯部分，根據我偵辦竊盜案數年並破獲7 、8 件同類
    案例之經驗，此類犯罪行為人通聯所使用之暗語都大同小異
    ，「後紐」是指車牌、「便當」是指引擎外殼、「沒字」是
    指機車面板上未烙印引擎號碼。因為先前竊盜犯一般使用變
    造引擎號碼之手法，依電解還原之偵查手法即可加以識破，
    所以才會改採套裝引擎外殼之「借屍還魂」手法，也就是中
    古車行老闆先合法買入中古機車，並完成驗車及辦畢過戶登
    記後，再囑人竊取新車，進而將該中古機車之引擎外殼套裝
    到竊得之新車上，就可以合法使用該竊得新車等語（本院卷
    第230-235 頁），及證人己○○於偵查中證稱：乙○○都是
    在電話中向我指定所需要之車型，我偷到後再打電話聯絡，
    他約隔1 、2 天就會把引擎外殼及車牌交給我，我套裝完成
    後再約定地點交車；乙○○既然只將引擎外殼及車牌交給我
    ，卻能領回1 部完整的機車，當然知道車子是偷來的等語（
    偵一卷第21-22 、9 頁）。佐以乙○○前迭於警詢、偵查中
    自承其僅交付引擎外殼、車牌予己○○，己○○即交還1 部
    完整機車等語（96年度偵字第19349 號卷，下稱偵二卷，第
    8 頁；警卷〔犯嫌姓名列乙○○者〕，下稱警二卷，第6 頁
    ），已堪認己○○係接獲乙○○指明一定之車型後，方進而
    親身實行竊取編號4 紅白色機車，及主導、指揮庚○○、丁○○一起下手行竊編號3 紅色機車、編號5 黑色光陽機車，
    迨竊得車輛後，乙○○即交付合法中古機車之引擎外殼、車
    牌予己○○套裝，並已順利將編號5 黑色光陽機車出售予不
    知情他人（餘2 輛均經扣案，顯因故未完成套裝而未出售，
    其他扣案車輛亦同），乙○○就此3 部分犯行，與己○○等
    人存有犯意聯絡、行為分擔至明，其於本院審理中改辯稱均
    係交付完整機車予己○○整理云云，及己○○於本院審理中
    亦附和而為相同之證述（本院卷第177 、179-180 、181 頁
    ），均屬子虛。
(四)關於出售編號5 黑色光陽機車（經套裝完成）之犯罪所得分
    配情形：
    證人己○○陳稱：我交車予乙○○後，乙○○會給我1 萬元
    ，我除了將其中2,000 元支付予丙○○作為烤漆費用外，其
    餘部分由我與下手行竊者均分，但我要多付庚○○1,000 元
    作為承租場地費用等語（偵一卷第9 頁），核與庚○○於偵
    訊中所坦言：所竊車輛經由己○○套裝完成並交車後，己○○會給我3,000 元（偵一卷第11頁），及丁○○於偵訊中自
    承稱：編號5 黑色光陽機車已賣出，我分到2,000 元等語（
    偵一卷第11頁），俱相吻合，自堪採信，則出售編號5 黑色
    光陽機車之犯罪所得，乃為由乙○○交付1 萬元予己○○，
    而己○○除開以其中之2,000 元支付面板烤漆費用外，餘款
    部分則由其與庚○○、丁○○按3,000 元、3,000 元、2,00
    0 元之數額朋分。又乙○○於警詢中自承稱：我將己○○整
    理後交予我之機車，再轉交予消費者，每輛向消費者收取1
    萬3,000 元等語（警二卷第6 頁），從而乙○○就編號5 黑
    色光陽機車，乃係以每輛1 萬3,000 元代價賣給不知情他人
    甚明。末壬○○失竊之編號5 黑色光陽機車既得以1 萬3,00
    0 元高價賣出，則該車顯係以合法之外觀出售，而前經己○○先將該車原配屬、附掛之引擎外殼、車牌一一拆下，並套
    裝上乙○○交付之合法中古機車引擎外殼、車牌，亦即藉由
    套裝手法，將編號5 黑色光陽機車之引擎號碼偽造為他輛合
    法中古機車之號碼，也可得認定。
(五)引擎號碼乃係機車生產公司於各該機車出廠時，打印在引擎
    外殼上方，以作為各該機車之識別標記者，茲經監理機關依
    法進行登記後，即為判別各該車輛所有權歸屬、曾否申報失
    竊、遺失等事項之依據，被告將編號5 黑色光陽機車原配屬
    之引擎外殼拆下，並套裝上自身擁有正當權利之其他（老舊
    機車）引擎外殼，俾自身得以該車之合法權利人自居，不惟
    損害引擎號碼製作權人，亦即光陽機車公司，也增加車主壬○○尋回失車之困難，更害及監理機關對於車籍管理之正確
    性。
(六)關於丙○○是否明知己○○所交付之編號4 紅白色機車面板
    係屬贓物部分：
  1.在己○○向乙○○報告竊車結果及機車改裝進度之各該通聯
    中，與編號4 紅白色機車竊案相關之附表6 編號4 、8 之通
    聯譯文，或言及「外表」，或謂「洗好了」；反之，與編號
    5 黑色光陽機車竊案相關之附表7 編號6 、7 通聯譯文則顯
    示：己○○2 度向乙○○強調該車「沒字」，手續很簡單，
    僅需將引擎外殼拆下套裝即可，從而由前開通聯譯文內容兩
    相對照以觀，堪信編號4 紅白色機車面板上原烙印有引擎號
    碼，至編號5 黑色光陽機車則無此等烙印。進佐諸本院前所
    認明之己○○參與竊得機車面板，如烙印有引擎號碼，均會
    即以小型電動雕刻刀1 支悉數刮除之一節，則編號4 紅白色
    機車面板原烙引有引擎號碼，惟於己○○將面板交予丙○○
    烤漆前，已遭己○○執小型電動雕刻刀1 支悉數刮除，應堪
    認定。
  2.證人即執行本案埋伏、監視偵查作為之員警郭壹清於本院審
    理中證稱：一般僅在面板毀損之狀態下，為了便於烤漆，會
    將原烙印之引擎號碼磨平一些，但還是可以辨識原有號碼，
    不致於悉數刮除致無以辨識之程度，惟若係贓車，則會全數
    刮除避免犯行遭查獲，此時原烙印引擎號碼之部位都會被磨
    得很深，且呈現長條形狀，如要復原至看不出來之程度，須
    經補土、烤漆等手續，而己○○沒有這樣的技術，前開工寮
    內也欠缺這樣的設備，才會另行支付費用將面板交予丙○○
    補土、烤漆（本院卷第237-238 頁），核與卷附扣押物照片
    （本院卷第88-89 頁）所顯示：扣案機車面板原烙印引擎號
    碼之部位，業經全然磨平致無以識別號碼之程度，惟外觀留
    有明顯之白色長條，而與原面板顏色迥異，常人均可由該等
    外觀辨識出原烙印之引擎號碼，已遭他人刻意悉數刮除一情
    ，相互吻合，自堪採信，丙○○空言否認知悉面板係屬贓物
    ，顯非實在。
(七)就犯罪習慣部分：
  1.己○○、庚○○、丁○○、乙○○所涉本案竊盜犯行均非僅
    單1 ，且前後歷時有長達5 月餘（指己○○、庚○○）者，
    短則亦有2 月餘（指丁○○、乙○○），期間經久，則由其
    所犯竊盜罪之次數、歷時觀察，已可堪認定該4 位被告所涉
    之各該竊盜犯行顯具慣習性，而核與偶發犯迥然有別，該4
    位被告均染有竊盜犯罪之習慣，甚為酌然。況己○○、庚○○、丁○○前即曾有事實欄所示之竊盜前科，有渠等臺灣高
    等法院被告前案紀錄表等件在卷足稽，茍無犯罪習慣，焉可
    能如此不知警惕、悔改，復犯本案多次竊盜犯行？益徵本院
    此部分認定要屬無訛。
  2.丙○○於所涉於95年11月起至同年12月18日間，4 次向案外
    人吳坤德收受贓車代為補土、烤漆之犯嫌，早於96年1 月2
    日，即經臺灣高雄地方法院檢察署檢察官立案偵辦（96年度
    偵字第863 號），並於同年1 月30日經偵結起訴，而於同年
    2 月7 日至5 月29日間繫屬本院審理（96年度易字第621 號
    ，審理結果以丙○○所犯應係收受贓物罪，而就公訴意旨誤
    認之竊盜罪嫌判決無罪，下稱前案），有本院96年度易字第
    621 號刑事判決（偵一卷第30-34 頁）及丙○○之臺灣高等
    法院被告前案紀錄表各1 份在卷足按。詎其猶不知警惕，於
    在前案審理中之96年5 月8 日，復再犯本案收受贓物犯行，
    ，致半年餘來已累積有5 次之收受贓物犯行，自堪認染有收
    受贓物犯罪習慣。
(八)公訴意旨誤載或載記未盡具體之補充：
  1.茲據己○○、庚○○2 人分別於偵查中陳（證）稱：該車已
    放在前開工寮門口半年多了、該行竊地點在岡山等語（偵一
    卷第7 頁、第10頁），堪信己○○、庚○○共同下手行竊前
    開編號1 黑色JOG 機車之時間點約在96年1 、2 月間某日，
    地點則為高雄縣岡山鎮某處。
  2.就己○○、庚○○共同下手行竊前開編號2 引擎之時間點方
    面，己○○於偵查中乃陳（證）稱：該車在4 、5 個月前偷
    的等語明確（偵一卷第8 頁），則以該次偵訊筆錄製作時點
    即96年7 月3 日進行推算，2 人下手竊取該引擎之時間點，
    應約在96年2 、3 月間某日，而非公訴人所指之96年4 、5
    月間某日。
  3.在場實行竊盜犯行之己○○等人，雖迭於警詢、偵訊及本院
    羈押訊問中陳稱：渠係執Ｔ型扳手行竊云云，惟己○○、庚○○、丁○○各所涉竊盜犯行既非僅單一，則本院原難單憑
    該等未盡具體（未指明係針對何次或全數之竊案）之陳述內
    容，遽認本案各次犯行，均係被告「攜帶兇器」所犯者。況
    竊取機車非必賴Ｔ型扳手等兇器資為犯罪工具（竊取引擎則
    有不同，蓋以徒手方式拆卸引擎顯與吾人日常知識、經驗迥
    不相符），且竊車之目的茍意在出售牟利，另擇以自有機車
    鑰匙嘗試發動電門鎖等不易破壞鎖頭外觀之行竊手法，較諸
    以兇器強行扭開機車電門鎖發動機車之方式，毋寧更能達到
    順利出售（甚且賣價更高）及避免竊盜犯行敗露等要求，為
    本院歷來承審諸多竊盜案件之職務上已知事項，從而在卷內
    查無其他確切證據下（證人郭壹清證稱：本案之埋伏、監視
    員警無一曾親見被告下手行竊經過，只能觀察到被告將所竊
    得之贓車騎回前開工寮藏放之過程，所以無從確認被告竊車
    之際確有使用Ｔ型扳手或其他兇器資為犯罪工具（本院卷第
    237 頁參照），基於罪疑唯輕原則，本院僅得認關於竊取前
    開編號1 JOG 機車、編號3 機車、編號4 紅白色機車1 輛、
    編號5 黑色光陽機車、編號6 機車等犯行，均係被告以徒手
    方式所為者，公訴人謂該5 次犯行俱有攜帶兇器為之，尚嫌
    無據。
(九)綜上，本案事證明確，己○○、庚○○、丁○○、乙○○所
    涉之各該竊盜犯行，及丙○○所涉之收受贓物犯行，均至堪
    認定。
二、論罪
(一)按刑法第321 條第1 項第3 款之攜帶兇器竊盜罪，係以行為
    人攜帶兇器竊盜為其加重條件，此所謂兇器，其種類並無限
    制，凡客觀上足對人之生命、身體、安全構成威脅，具有危
    險性之兇器均屬之，且祇須行竊時攜帶此種具有危險性之兇
    器為已足，並不以攜帶之初有行兇之意圖為必要（最高法院
    79年臺上字第5253號判例參照），查扣案中、小型梅花扳手
    各1 支，既足供己○○、庚○○執犯事實欄一（二）以拆卸
    機車引擎使用，自堪信該等物品之質地均甚為堅硬，在客觀
    上足對人之生命及身體安全構成威脅而具有危險性，可作為
    兇器使用。又共同正犯之意思聯絡，原不以數人間直接發生
    者為限，即有間接之聯絡者，亦包括在內。如甲分別邀約乙
    、丙犯罪，雖乙、丙間彼此並無直接之聯絡，亦無礙於其為
    共同正犯之成立（最高法院77年臺上字第2135號判例參照）
    ；惟刑法第321 條第1 項第4 款所謂結夥犯，係指實施（應
    係指「在場」實「行」）竊盜之共犯確有3 人以上，始能成
    立（最高法院46年臺上字第531 號判例參照），而與刑法第
    28 條 所稱之共同正犯異其範疇，未在場之同謀共同正犯，
    不算入結夥人數之列。是故庚○○、丁○○、乙○○彼此間
    縱未直接進行聯繫，俱係透過己○○居中為之，亦無礙渠等
    就事實欄所示各犯行成立共同正犯，惟因各該次竊盜犯行，
    實際在場實行竊盜犯行者，至多僅有2 人，從而均尚無刑法
    第321 條第1 項第4 款加重（處罰）條件之該當。末機車引
    擎號碼，係機車製造廠商出廠之標誌，乃表示一定用意之證
    明，依刑法第220 條規定（應係指現行法之同條「第1 項」
    ），應以私文書論。上訴人將原有舊機車上之引擎號碼鋸下
    ，用強力膠粘貼於另一機車引擎上，乃具有創設性，應屬偽
    造而非變造（最高法院66年臺上字第1961號判例參照），參
    酌該判例所揭櫫之意旨，則以換裝引擎外殼之手法更易機車
    出廠時打印之引擎號碼，在執之行使，所為亦應論以行使偽
    造準私文書罪，均合先指明。
(二)就己○○部分，核其關於事實欄一（一）、（三）、（四）
    、（六）所為，均係犯刑法第320 條第1 項竊盜罪。關於事
    實欄一（二）所為，係犯刑法第321 條第1 項第3 款攜帶兇
    器竊盜罪。關於事實欄一（五）所為，則係犯刑法第320 條
    第1 項竊盜罪，及同法第216 條、第220 條第1 項、第210
    條之行使偽造準私文書罪（公訴人漏未援引此法條，應予補
    充，下同）；其偽造準私文書後執以行使，偽造之低度行為
    為行使之高度行為所吸收，不另論罪；其以「一行為」觸犯
    此部分2 罪名，為想像競合犯，並從一重以行使偽造準私文
    書論處（按刑法上所謂之「一行為」，並非狹隘限於自然意
    義上單一之舉止，而應以犯罪之決意為準，凡單一犯罪決意
    所支配下各該舉止，均應認係刑法上之「一行為」，查己○○等人行竊編號4 紅白色機車之目的，乃在經由藉屍還魂手
    法販出牟利，既經本院認明如前，顯見己○○等人此部分所
    涉竊盜及行使偽造準私文書等舉止，乃自始出於單一之犯罪
    決意甚明，下同）。己○○就事實欄一（一）、（二）、（
    六）犯行，與庚○○有犯意聯絡、行為分擔；就事實欄一（
    三）、（五）犯行，與庚○○、丁○○、乙○○有犯意聯絡
    、行為分擔；就事實欄一（四）犯行，與庚○○、乙○○有
    犯意聯絡、行為分擔，均應論以共同正犯。己○○所犯前開
    竊盜等6 罪間，犯意各別，復又侵害不同法益，應分論併罰
    ；公訴意旨認應僅論以一罪（起訴書論罪欄未指明須分論併
    罰，應認有僅依一罪擬論之意），尚有未合。
(三)就庚○○部分，核其關於事實欄一（一）、（三）、（四）
    、（六）所為，均係犯刑法第320 條第1 項竊盜罪。關於事
    實欄一（二）所為，係犯刑法第321 條第1 項第3 款攜帶兇
    器竊盜罪。關於事實欄一（五）所為，則係犯刑法第320 條
    第1 項竊盜罪，及同法第216 條、第220 條第1 項、第210
    條之行使偽造準私文書罪；其偽造準私文書後執以行使，偽
    造之低度行為為行使之高度行為所吸收，不另論罪；其以「
    一行為」觸犯此部分2 罪名，為想像競合犯，並從一重以行
    使偽造準私文書論處。庚○○就事實欄一（一）、（二）、
    （六）犯行，與己○○有犯意聯絡、行為分擔；就事實欄一
    （三）、（五）犯行，與己○○、丁○○、乙○○有犯意聯
    絡、行為分擔；就事實欄一（四）犯行，與己○○、乙○○
    有犯意聯絡、行為分擔，均應論以共同正犯。庚○○所犯前
    開竊盜等6 罪間，犯意各別，復又侵害不同法益，應分論併
    罰；公訴意旨認應僅論以一罪（起訴書論罪欄未指明須分論
    併罰，應認有僅依一罪擬論之意），尚有未合。
(四)就丁○○部分，核其關於事實欄一（三）所為，係犯刑法第
    320 條第1 項竊盜罪。關於事實欄一（五）所為，則係犯刑
    法第320 條第1 項竊盜罪，及同法第216 條、第220 條第1
    項、第210 條之行使偽造準私文書罪；其偽造準私文書後執
    以行使，偽造之低度行為為行使之高度行為所吸收，不另論
    罪；其以「一行為」觸犯此部分2 罪名，為想像競合犯，並
    從一重以行使偽造準私文書論處。丁○○就事實欄一（三）
    、（五）犯行，與己○○、庚○○、乙○○有犯意聯絡、行
    為分擔，均應論以共同正犯。丁○○曾3 度因竊盜案件，經
    法院分別判處有期徒刑10月、1 年2 月、10月確定，以上各
    罪接續執行，於93年6 月18日入監服刑，於95年12月10日縮
    短刑期假釋付保護管束，於96年2 月4 日保護管束期滿、假
    釋未經撤銷視為執行完畢一節，有臺灣高等法院被告前案紀
    錄表可稽，其於該徒刑執行完畢後，5 年以內故意再犯本案
    有期徒刑以上之各罪，均應依刑法第47條第1 項論以累犯，
    並加重其刑；其所犯前開竊盜等2 罪間，犯意各別，復又侵
    害不同法益，應分論併罰；公訴意旨認應僅論以一罪（起訴
    書論罪欄未指明須分論併罰，應認有僅依一罪擬論之意），
    尚有未合。
(五)就乙○○部分，核其關於事實欄一（三）、（四）所為，均
    係犯刑法第320 條第1 項竊盜罪。關於事實欄一（五）所為
    ，則係犯刑法第320 條第1 項竊盜罪，及同法第216 條、第
    220 條第1 項、第210 條之行使偽造準私文書罪；其偽造準
    私文書後執以行使，偽造之低度行為為行使之高度行為所吸
    收，不另論罪；其以「一行為」觸犯此部分2 罪名，為想像
    競合犯，並從一重以行使偽造準私文書論處。乙○○就事實
    欄一（三）、（五）犯行，與己○○、庚○○、丁○○有犯
    意聯絡、行為分擔；就事實欄一（四）犯行，與己○○、庚○○有犯意聯絡、行為分擔，均應論以共同正犯。乙○○所
    犯前開竊盜等3 罪間，犯意各別，復又侵害不同法益，應分
    論併罰；公訴意旨認應僅論以一罪（起訴書論罪欄未指明須
    分論併罰，應認有僅依一罪擬論之意），尚有未合。
(六)就丙○○部分，核其關於事實欄一（四）所為，係犯刑法第
    349 條第1 項收受贓物罪。
三、科刑
(一)量刑
    本院審酌己○○、庚○○、丁○○、乙○○俱不思憑藉己力
    賺取所需，而多次竊取他人所有之機車（或引擎），另為謀
    竊盜犯罪所得順利出售牟利，甚且另以「借屍還魂」之套裝
    手法遂行行使偽造準私文書犯行；另丙○○明知己○○所交
    付之機車面板係屬贓物猶仍予以收受，犯罪惡行均屬重大，
    對於社會治安及被害人財產權益之危害，核屬甚鉅。又渠等
    犯後對於自身所涉之犯行多所飾卸，也要難信有何悔改真意
    ，渠等復未賠償被害人分文，更堪認態度顯然欠佳。末並斟
    以渠等分工情形、各次所竊取財物之價值及犯罪手段與其他
    一切情狀，爰分別量處如主文第1 至5 項（其中第1 項至第
    4 項部分，另詳見附表1 至4 所載）各所示之刑，以玆儆懲
    。
(二)減刑及定應執行型
    己○○及庚○○為事實欄一（一）至（三）、丁○○及乙○○為事實欄一（三）等犯行之時間點，俱在96年4 月24日以
    前，且合於中華民國九十六年罪犯減刑條例所定之減刑條件
    ，爰依該條例減各該宣告刑二分之一。末並分別為己○○、
    庚○○、丁○○、乙○○定其應執行之刑。
(三)強制工作
    按竊盜犯贓物犯保安處分條例第3 條關於竊盜犯強制工作之
    規定，其立法目的旨在對職業犯罪及欠缺正確工作觀念或無
    正常工作因而犯罪之行為人，強制其從事勞動，並學習一技
    之長及正確之謀生觀念，祈使行為人日後重返社會時得以適
    應。己○○、庚○○、丁○○、乙○○、丙○○分別染有竊
    盜、收受贓物犯罪習慣既經本院認明如前，爰依竊盜犯贓物
    犯保安處分條例第3 條第1 項規定，就渠等經本院宣告1 年
    以上有期徒刑之各罪（如得減刑之罪減刑後之刑未滿1 年，
    則不在諭知強制工作之列），俱併予宣告於刑之執行前，令
    入勞動場所強制工作3 年，俾根絕渠等犯罪惡習、阻渠等再
    犯，並防衛社會安全。
(四)沒收
  1.扣案中、小型梅花扳手各1 支，為己○○所有、供其與庚○○共同執犯事實欄一（二）犯行所用之物，業經本院認明如
    前，應依刑法第38條第1 項第2 款、第3 項（及共犯連帶沒
    收理論），各己○○、庚○○關聯之罪項下，予以宣告沒收
    。
  2.至扣案編號1 JOG 機車1 輛、編號2 引擎1 只、編號3 紅色
    機車1 輛、編號4 紅白色機車1 輛、編號6 機車1 輛等贓物
    ，非屬被告所有；另同日為警查扣之Ｔ型扳手等工具，尚難
    認與本案犯行間，有何直接關聯性，本院自均無由為沒收之
    諭知。
  3.被告執犯事實欄一（三）、（五）所示犯行之機車鑰匙雖亦
    分屬丁○○、庚○○所有，惟該等鑰匙既迄未遭查扣，則由
    2 人於案發後遭羈押迄今，及單1 支鑰匙體積甚小，如未妥
    予保管，極易遺失等節，堪認該2 支鑰匙均已滅失，自亦無
    庸為沒收之宣告。
四、公訴意旨固另謂：(一)丁○○就事實欄一（一）、（二）、（
    四）、（六）犯行；及乙○○就事實欄一（一）、（二）、
    （六）犯行，均與其他涉案被告間，存有犯意聯絡、行為分
    擔，因認2 人此等部分所為，涉及竊盜等罪嫌。(二)丙○○就
    事實欄一（一）至（三）、（五）、（六）部分，俱涉及明
    知贓物由收受之收受贓物犯行等語。經查：
(一)丁○○、乙○○部分
    本案所認明6 次竊盜（及行使偽造私文書）犯行之聯絡、分
    工情形既俱如前述，則在查無其他確切證據使本院信丁○○
    亦相涉事實欄一（一）、（二）、（四）、（六）犯行，及
    乙○○亦涉及事實欄一（一）、（二）、（六）犯行前，本
    院原無由遽為丁○○、乙○○不利之認定。況證人郭壹清另
    證稱：當執行通訊監察之現譯人員發現被告間聯繫相約於夜
    晚一起外出時，會通報我等前去前開工寮附近埋伏、監視，
    我們觀察到的一般情形，往往是推由2 人共乘1 輛合法機車
    外出行竊，迨竊車得手後，繼推由其中1 人刻意不攜帶安全
    帽騎乘原車行駛在前，另1 人則穿戴安全帽騎乘甫竊得之機
    車跟隨在後，俾免竊車犯行敗漏，但在我們實施通訊監察及
    埋伏、監視等偵查作為過程中，也發現過下手實施竊盜行為
    之己○○等人，如遇有車型新穎之機車，或便於下手行竊之
    標的，會逕自下手竊取機車，未必每次之竊取行動，都事先
    出於他人指定車型，或被告均曾相互聯絡等語明確（本院卷
    第239 頁），益徵本案所認明6 次竊盜犯行，並非如公訴人
    所指，均係己○○、庚○○、丁○○、乙○○共同謀意、分
    工所為者甚明。
(二)丙○○部分
  1.編號2 引擎1 只要無重新烤漆之必要及可能，另卷內附查無
    編號1JOG機車1 輛、編號3 紅色機車1 輛、編號6 機車1 輛
    曾經送丙○○重新烤漆之證據，卷內既無證據顯示丙○○曾
    經手此等引擎或機車面板，自難遽認丙○○就此有何收受贓
    物犯行。
  2.至丙○○收受編號5 黑色光陽機車烤漆部分，因該機車面板
    上並未烙印引擎號碼，已見前述，是以丙○○關於其欠缺贓
    物認識之所辯，要無不可採信之處，自無由逕以收受贓物罪
    相繩。
(三)綜上，公訴人所指前開部分犯嫌均有未足，惟公訴人認該等
    部分如成立犯罪，與本院首開認明、論科之各罪間，應有一
    罪關係（起訴書未指明須分論併罰，應認有僅依一罪擬論之
    意），本院爰不另為無罪之諭知。
參、被告戊○○無罪方面
一、公訴意旨復略以：被告戊○○就本院前所認明之6 次竊盜（
    及行使偽造私文書）犯行，與其他涉案被告間，存有犯意聯
    絡、行為分擔，因認戊○○所為乃亦涉及竊盜等罪嫌。
二、按犯罪事實應依證據認定之，無證據不得認定犯罪事實；不
    能證明被告犯罪者，應諭知無罪之判決，刑事訴訟法第154
    條第2項、第301 條第1 項前段分別定有明文。
三、公訴人認戊○○涉及前開罪嫌，乃係以證人己○○之偵查中
    證述，資為最主要依據。經查：
(一)證人己○○於偵訊中固證稱：戊○○會當面或是以所使用之
    行動電話0000000000行動電話，告知我所需機車車型，我竊
    得後會告訴他，他隔1 、2 天會把引擎外殼、大牌交給我套
    裝，套裝完成後我再交車，約已完成5 部等語（偵卷第21、
    9 頁）。惟此部分之證述內容原嫌未盡具體，則在別無其他
    直、間接積極證據下，本難遽憑此，即謂戊○○亦相涉本案
    6 次竊盜（及行使偽造私文書）犯行。
(二)本院再經核己○○所使用行動電話之監聽譯文，於本案6 次
    竊盜犯行前後，均查無其與戊○○曾有電話聯絡之相關紀錄
    ，則戊○○與該等犯行如確存相當關聯，焉可能如此？況公
    訴人既認戊○○、乙○○於本案中均係扮演各自向己○○告
    以需用車型、進再由己○○指揮、分派庚○○等人到場下手
    行竊之角色，而參諸編號3 紅色機車、編號4 紅白色機車、
    編號5 黑色光陽機車均係乙○○告知車型後，己○○等人方
    起意竊取者，復經本院認明如前，益徵此3 部分犯行，實與
    戊○○全然無關，至為灼然。
四、綜上所述，本院查無確切證據足資認明戊○○相涉本案之6
    次竊盜（及行使偽造私文書）犯行，公訴人復未補提其他積
    極事證，使本院信戊○○確有竊盜及行使偽造私文書等犯行
    ，戊○○之犯罪即屬不能證明，依法自應為無罪之諭知。
據上論結，應依刑事訴訟法第299 條第1 項前段、第301 條第1
項前段，刑法第28條、第320 條第1 項、第321 條第1 項第3 款
、第216 條、第220 條第1 項、第210 條、第349 條第1 項，第
55條前段、第47條第1 項、第38條第1 項第2 款、第3 項、第51
條第5 款、第9 款，刑法施行法第1 條之1 ，竊盜犯贓物犯保安
處分條例第3 條第1 項，中華民國九十六年罪犯減刑條例第2條
第1 項第3 款、第7 條、第11條，判決如主文。
本案經檢察官辛○○到庭執行職務。
中　　華　　民　　國　　96　　年　　12　　月　　28　　日
                  刑事第十四庭  審判長法　官  陳玉聰
                                      法  官  楊淑珍
                                      法  官  莊珮吟
以上正本證明與原本無異。
如不服本判決應於收受本判決後10日內向本院提出上訴書狀，並
應敘述具體理由，如未敘述上訴理由者，應於上訴期間屆滿後20
日內補提理由書狀於本院（均須按他造當事人之人數附繕本）「
切勿逕送上級法院」。
中　　華　　民　　國　　96　　年　　12　　月　　28　  日
                                      書記官  甲○○
┌───────────────────────────────────────────┐
│附表1 ：己○○之論罪及科刑                                                            │
├─┬────┬────────────────────────────────────┤
│編│犯罪事實│罪論及科刑                                                              │
│號│即事實欄│                                                                        │
├─┼────┼────────────────────────────────────┤
│1 │一、(一)  │己○○共同犯竊盜罪，處有期徒刑壹年貳月，減為有期徒刑柒月。              │
├─┼────┼────────────────────────────────────┤
│2 │一、(二)  │己○○共同犯攜帶兇器竊盜罪，處有期徒刑拾月，減為有期徒刑伍月。扣案之中、│
│  │        │小型梅花扳手各壹支，均沒收。                                            │
├─┼────┼────────────────────────────────────┤
│3 │一、(三)  │己○○共同犯竊盜罪，處有期徒刑壹年貳月，減為有期徒刑柒月。              │
├─┼────┼────────────────────────────────────┤
│4 │一、(四)  │己○○共同犯竊盜罪，處有期徒刑壹年貳月。並於刑之執行前，令入勞動場所強制│
│  │        │工作參年。                                                              │
├─┼────┼────────────────────────────────────┤
│5 │一、(五)  │己○○共同犯行使偽造準私文書罪，處有期徒刑壹年貳月。並於刑之執行前，令入│
│  │        │勞動場所強制工作參年。                                                  │
├─┼────┼────────────────────────────────────┤
│6 │一、(六)  │己○○共同犯竊盜罪，處有期徒刑壹年貳月。並於刑之執行前，令入勞動場所強制│
│  │        │工作參年。                                                              │
└─┴────┴────────────────────────────────────┘
┌───────────────────────────────────────────┐
│附表2 ：庚○○之論罪及科刑                                                            │
├─┬────┬────────────────────────────────────┤
│編│犯罪事實│罪論及科刑                                                              │
│號│即事實欄│                                                                        │
├─┼────┼────────────────────────────────────┤
│1 │一、(一)  │庚○○共同犯竊盜罪，處有期徒刑壹年，減為有期徒刑陸月。                  │
├─┼────┼────────────────────────────────────┤
│2 │一、(二)  │庚○○共同犯攜帶兇器竊盜罪，處有期徒刑捌月，減為有期徒刑肆月。扣案之中、│
│  │        │小型梅花扳手各壹支，均沒收。                                            │
├─┼────┼────────────────────────────────────┤
│3 │一、(三)  │庚○○共同犯竊盜罪，處有期徒刑壹年，減為有期徒刑陸月。                  │
├─┼────┼────────────────────────────────────┤
│4 │一、(四)  │庚○○共同犯竊盜罪，處有期徒刑壹年。並於刑之執行前，令入勞動場所強制工作│
│  │        │參年。                                                                  │
├─┼────┼────────────────────────────────────┤
│5 │一、(五)  │庚○○共同犯行使偽造準私文書罪，處有期徒刑壹年。並於刑之執行前，令入勞動│
│  │        │場所強制工作參年。                                                      │
├─┼────┼────────────────────────────────────┤
│6 │一、(六)  │庚○○共同犯竊盜罪，處有期徒刑壹年。並於刑之執行前，令入勞動場所強制工作│
│  │        │參年。                                                                  │
└─┴────┴────────────────────────────────────┘
┌───────────────────────────────────────────┐
│附表3 ：丁○○之論罪及科刑                                                            │
├─┬────┬────────────────────────────────────┤
│編│犯罪事實│罪論及科刑                                                              │
│號│即事實欄│                                                                        │
├─┼────┼────────────────────────────────────┤
│1 │一、(三)  │丁○○共同犯竊盜罪，累犯，處有期徒刑壹年壹月，減為有期徒刑陸月又拾伍日。│
├─┼────┼────────────────────────────────────┤
│2 │一、(五)  │丁○○共同犯行使偽造準私文書罪，累犯，處有期徒刑壹年壹月。並於刑之執行前│
│  │        │，令入勞動場所強制工作參年。                                            │
└─┴────┴────────────────────────────────────┘
┌───────────────────────────────────────────┐
│附表4 ：乙○○之論罪及科刑                                                            │
├─┬────┬────────────────────────────────────┤
│編│犯罪事實│罪論及科刑                                                              │
│號│即事實欄│                                                                        │
├─┼────┼────────────────────────────────────┤
│1 │一、(三)  │乙○○共同犯竊盜罪，處有期徒刑壹年貳月，減為有期徒刑柒月。              │
├─┼────┼────────────────────────────────────┤
│2 │一、(四)  │乙○○共同犯竊盜罪，處有期徒刑壹年貳月。並於刑之執行前，令入勞動場所強制│
│  │        │工作參年。                                                              │
├─┼────┼────────────────────────────────────┤
│3 │一、(五)  │乙○○共同犯行使偽造準私文書罪，處有期徒刑壹年貳月。並於刑之執行前，令入│
│  │        │勞動場所強制工作參年。                                                  │
└─┴────┴────────────────────────────────────┘
┌───────────────────────────────────────────┐
│附表5 ：己○○96年3 月5 日至同年月6 日通聯紀錄─與犯罪事實欄一、(三)相關                │
├─┬─────────────────────────────────────────┤
│編│通聯時間、對象、內容                                                              │
│號│                                                                                  │
├─┼─────────────────────────────────────────┤
│1 │◎96年3 月5 日17時40分許                                                          │
│  │◎謝宏「男」0000000000-陳政「憲」0000000000                                       │
│  │憲：「嗯，怎樣？」，男：「過來我家等，我在鳳山要趕回去了」，憲：「好」            │
├─┼─────────────────────────────────────────┤
│2 │◎96年3 月5 日18時58分許                                                          │
│  │◎蘇智「偉」0000000000-謝宏「男」0000000000                                       │
│  │男：「下班了嗎？」，偉：「下班了」，男：「我要出發了，要過去你那邊了」，偉：「好」│
├─┼─────────────────────────────────────────┤
│3 │◎96年3 月5 日19時30分許                                                          │
│  │◎陳政「憲」0000000000 -謝宏「男」0000000000（友人代接）                          │
│  │憲：「你改裝好就可以下來了，我有一部可以讓你騎了」，男之友人：「他（應係指己○○，│
│  │下同）在忙」，憲：「你跟他講一下」，男之友人：「好」                              │
├─┼─────────────────────────────────────────┤
│4 │◎96年3 月5 日20時8 分許                                                          │
│  │◎蘇智「偉」0000000000-謝宏「男」0000000000                                       │
│  │男：「我到外面這間萊爾富了」，偉：「好」                                          │
├─┼─────────────────────────────────────────┤
│5 │◎96年3 月5 日20時8 分許                                                          │
│  │◎謝宏「男」0000000000- 蘇智「偉」0000000000                                      │
│  │男：「謂，我到外面」，偉：「我掛掉電話就要出去了，你還打」                        │
├─┼─────────────────────────────────────────┤
│6 │◎96年3 月5 日21時38分許                                                          │
│  │◎蘇智「偉」0000000000-謝宏「男」0000000000                                       │
│  │偉：「他…朋友（應係指丁○○，下同）電話幾號，我出來這邊」，男：「找不到人嗎？」，│
│  │偉：「對」，男：「…叫他打給你」，偉：「好」                                      │
├─┼─────────────────────────────────────────┤
│7 │◎96年3 月5 日21時38分許                                                          │
│  │◎謝宏「男」0000000000-陳政「憲」0000000000                                       │
│  │男：「他（應係指庚○○，下同）的電話是0936…」，憲：「我知道了，我遇到他了，男：「│
│  │好」」                                                                            │
├─┼─────────────────────────────────────────┤
│8 │◎96年3 月6 日11時5 分許                                                          │
│  │◎謝宏「男」0000000000- 某人000000000                                             │
│  │男：「證件好了嗎」，某人：「還沒拿」，男：「東西（應係指贓車）有了」，某人：「好」│
├─┼─────────────────────────────────────────┤
│9 │◎96年3月6 日14時3 分許                                                           │
│  │◎謝宏「男」0000000000- 「石」延琳0000000000                                      │
│  │石：「喂，男仔」，男：「我在你朋友這邊」，石：「好，我拿〔引擎外殼〕過去」，男：「│
│  │好」                                                                              │
├─┼─────────────────────────────────────────┤
│10│◎96年3 月6 日15時49分許                                                          │
│  │◎謝宏「男」0000000000- 某人000000000                                             │
│  │男：「我男仔，拿過來了嗎」，某人：「還沒，看晚上會不會拿來」，男：「好，我晚上去臺│
│  │南，明天再過去跟你拿」                                                            │
├─┴─────────────────────────────────────────┤
│證據出處：本院96年度聲搜字第1367號卷                                                  │
│〔〕內文字係執行通訊監察員警按照前後語句意思添加者，並非通聯內容                      │
└───────────────────────────────────────────┘
┌───────────────────────────────────────────┐
│附表6 ：己○○96年5 月7 日至同年月8 日通聯紀錄─與犯罪事實欄一、(四)相關                │
├─┬─────────────────────────────────────────┤
│編│通聯時間、對象、內容                                                              │
│號│                                                                                  │
├─┼─────────────────────────────────────────┤
│1 │◎96年5 月7 日21時41分許                                                          │
│  │◎謝宏「男」0000000000- 「石」延琳0000000000                                      │
│  │石：「男仔，在忙嗎」，男：「沒有，還在找你的」，石：「我就說怎麼這麼久」，男：「我│
│  │還在奮鬥，找不到你的，找到一部湯匙（應係指奔馳，下同）」，石：「有碟煞沒碟煞都沒關│
│  │係」…，男：「我還在找，我手上有一部湯匙，有效沒效再跟我說」，石：「好，你先跟我發│
│  │落那一種」                                                                        │
├─┼─────────────────────────────────────────┤
│2 │◎96年5 月7 日22時46分許                                                          │
│  │◎蘇智「偉」0000000000- 謝宏「男」0000000000                                      │
│  │偉：「轉回來」，男：「好」                                                        │
├─┼─────────────────────────────────────────┤
│3 │◎96年5 月8 日0 時7 分許                                                          │
│  │◎謝宏「男」0000000000- 蘇智「偉」0000000000                                      │
│  │男：「你騎到哪邊了」，偉：「我繞回來了」，男：「在你家等好了」，偉：「好」        │
├─┼─────────────────────────────────────────┤
│4 │◎96年5 月8 日12時35分許                                                          │
│  │◎謝宏「男」0000000000- 「石」延琳0000000000                                      │
│  │男：「有了」，石：「有了嗎，你什麼時候來拿〔引擎外殼及車牌〕」，男：「〔引擎外殼部│
│  │分〕你先撥一撥，後鈕（應係指車牌）先拿給你朋友」，石：「我知道，手腳快一點」，男：│
│  │「那部，外表而已」，石：「好」                                                    │
├─┼─────────────────────────────────────────┤
│5 │◎96年5 月8 日13時36分許                                                          │
│  │◎「石」延琳0000000000-謝宏「男」0000000000                                       │
│  │石：「男仔，我石頭，便當（應係指引擎外殼）你來山田那邊拿」，男：「好了嗎」，石：「│
│  │差不多4 點」，男：「好」                                                          │
├─┼─────────────────────────────────────────┤
│6 │◎96年5 月8 日16時34分許                                                          │
│  │◎謝宏「男」0000000000- 陳保「家」000000000                                       │
│  │…男：「趕一下，我晚上全部都要弄好，拿過去給你噴」，家：「好」，男：「我晚上叫人載│
│  │那組外殼，石頭那個載給你趕一下」，家：「好」                                      │
├─┼─────────────────────────────────────────┤
│7 │◎96年5 月8 日18時55分許                                                          │
│  │◎謝宏「男」0000000000- 蘇智「偉」0000000000                                      │
│  │…男：「你最晚10點去那邊載…」，偉：「好啦」，男：「我先上去裝，東西都在我這邊，我│
│  │先上去裝」…                                                                      │
├─┼─────────────────────────────────────────┤
│8 │◎96年5 月8 日19時0 分許                                                          │
│  │◎「石」延琳0000000000- 謝宏「男」0000000000                                      │
│  │…石：「東西你拿去了嗎？」，男：「我洗好了，我要上去用了」，石：「好」            │
├─┴─────────────────────────────────────────┤
│證據出處：本院96年度聲搜字第1367號卷                                                  │
│〔〕內文字係執行通訊監察員警按照前後語句意思添加者，並非原有通聯內容                  │
└───────────────────────────────────────────┘
┌───────────────────────────────────────────┐
│附表7 ：己○○96年5 月31日至同年6 月1 日通聯紀錄─與犯罪事實欄一、(五)相關              │
├─┬─────────────────────────────────────────┤
│編│通聯時間、對象、內容                                                              │
│號│                                                                                  │
├─┼─────────────────────────────────────────┤
│1 │◎96年5 月31日19時10分許                                                          │
│  │◎謝宏「男」0000000000- 蘇智「偉」0000000000                                      │
│  │男：「你在哪裡」，偉：「我剛要下班」，男：「我在裡面你」，偉：「你在那邊用了嗎？你│
│  │錢收了沒有，要破產了」…，男：「你來再說」，偉：「我要去理髮」，男：「憲在等你」，│
│  │偉：「要出去〔偷車〕嗎？」，男：「對」，偉：「好啦」                              │
├─┼─────────────────────────────────────────┤
│2 │◎96年5月31日20時28分許                                                           │
│  │◎蘇智「偉」0000000000- 謝宏「男」0000000000                                      │
│  │偉：「風光的，沒機車紋身」，男：「沒效」，偉：「真的，假的」，男：「沒效」        │
├─┼─────────────────────────────────────────┤
│3 │◎96年5月31日20時53分許                                                           │
│  │◎蘇智「偉」0000000000- 謝宏「男」0000000000                                      │
│  │偉：「勁戰，沒噴，沒機車紋身」，男：「進來啊」，偉：「好」                        │
├─┼─────────────────────────────────────────┤
│4 │◎96年5月31日21時20分許                                                           │
│  │◎蘇智「偉」0000000000- 謝宏「男」0000000000                                      │
│  │男：「回來了嗎」，偉：「要到了」…                                                │
├─┼─────────────────────────────────────────┤
│5 │◎96年5 月31日（星期四）23時1 分許                                                │
│  │◎謝宏「男」0000000000- 蘇智「偉」0000000000                                      │
│  │男：「我明天要早一點進去，我怕你阿公在問，這裡星期六、日要休息」，偉：「那裡，烤漆│
│  │的那邊嗎」，男：「對，所以我明天要早點下來，要馬上噴」，偉：「幾點」，男：「我差不│
│  │多3 、4 點要進去」，偉：「你就先進去用」…                                        │
├─┼─────────────────────────────────────────┤
│6 │◎96年6 月1 日13時29分許                                                          │
│  │◎「石」延琳0000000000- 謝宏「男」0000000000                                      │
│  │…石：「那部今天好了嗎」，男：「對，那部我今天要趕給你，銀的改成黑的，沒字很快」…│
├─┼─────────────────────────────────────────┤
│7 │◎96年6 月1 日16時51分許                                                          │
│  │◎「石」延琳0000000000- 謝宏「男」0000000000                                      │
│  │石：「男仔，你不是要弄過來，怎麼沒有」，男：「要7 點多了」，石：「今天不會好嗎？」│
│  │…男：「怎麼不會好，銀的改黑的，那個很簡單呢，拆下來裝上去而已」，石：「那你幾點要│
│  │給我」，男：「我再跟你聯絡」…                                                    │
├─┼─────────────────────────────────────────┤
│8 │◎96年6 月1 日17時37分許                                                          │
│  │◎謝宏「男」0000000000- 蘇智「偉」0000000000                                      │
│  │男：「你進來幫我用，我那部在趕」，偉：「沒辦法啦」，男：「烤漆的，做到今天」…偉：│
│  │「小憲你沒叫他上來？」，男：「小憲今天有事」…                                    │
├─┴─────────────────────────────────────────┤
│證據出處：本院96年度聲搜字第1367號卷                                                  │
│〔〕內文字係執行通訊監察員警按照前後語句意思添加者，並非原有通聯內容                  │
└───────────────────────────────────────────┘
◎附錄本案所犯法條：
《刑法第320 條第1 項─竊盜罪》
  意圖為自己或第三人不法之所有，而竊取他人之動產者，為竊
  盜罪，處5 年以下有期徒刑、拘役或500 元以下罰金。
《刑法第321 條第1 項第3 款─加重竊盜罪》
  犯竊盜罪而有左列情形之一者，處6 月以上、5 年以下有期徒
  刑：
  三  攜帶兇器而犯之者。
《刑法第216條─行使偽造變造或登載不實之文書罪》
  行使第210 條至第215 條之文書者，依偽造、變造文書或登載
  不實事項或使登載不實事項之規定處斷。
《刑法第210條─偽造變造私文書罪》
  偽造、變造私文書，足以生損害於公眾或他人者，處5 年以下
  有期徒刑。
《刑法第210條第1項─準文書》
  在紙上或物品上之文字、符號、圖畫、照像，依習慣或特約，
  足以為表示其用意之證明者，關於本章及本章以外各罪，以文
  書論。
《刑法第349條第1項─收受贓物罪》
  收受贓物者，處3 年以下有期徒刑、拘役或500 元以下罰金。
《刑法施行法第1 條之1 》
  中華民國94年1 月7 日法修正施行後，刑法分則編所定罰金之
  貨幣單位為新臺幣。
  94年1 月7 日刑法修正時，刑法分則編未修正之條文定有罰金
  者，自94年1 月7 日刑法修正施行後，就其所定數額提高為30
  倍。但72年6 月26日至94年1 月7 日新增或修正之條文，就其
  所定數額提高為3 倍。
